臺灣板橋地方法院刑事判決　　　　　　 100年度訴字第2354號
公　訴　人　臺灣板橋地方法院檢察署檢察官
被　　　告　廖琬淇
上列被告因違反毒品危害防制條例案件，經檢察官提起公訴（10
0 年度毒偵字第4519號），被告於準備程序進行中先就被訴事實
為有罪之陳述，經告知簡式審判程序之旨，並聽取當事人之意見
後，本院裁定由受命法官獨任進行簡式審判程序，判決如下：
    主  文
廖琬淇施用第一級毒品，處有期徒刑陸月，如易科罰金，以新臺
幣壹仟元折算壹日，扣案之第一級毒品海洛因（驗餘淨重肆點肆
伍公克），沒收銷燬之；扣案盛裝前開海洛因之包裝袋伍只，均
沒收。又施用第二級毒品，處有期徒刑貳月，如易科罰金，以新
臺幣壹仟元折算壹日，扣案之第二級毒品甲基安非他命（驗餘淨
重捌點伍伍陸捌公克），沒收銷燬之；扣案盛裝前開甲基安非他
命之包裝袋參只、安非他命吸食器壹組及提撥器壹支，均沒收。
應執行有期徒刑柒月，如易科罰金，以新臺幣壹仟元折算壹日，
扣案之第一級毒品海洛因（驗餘淨重肆點肆伍公克）、第二級毒
品甲基安非他命（驗餘淨重捌點伍伍陸捌公克），均沒收銷燬之
；扣案盛裝前開海洛因之包裝袋伍只、盛裝前開甲基安非他命之
包裝袋參只、安非他命吸食器壹組及提撥器壹支，均沒收。
    事  實
一、廖琬淇於民國99年間因施用毒品案件，經本院以99年度毒聲
    字第690 號裁定送觀察、勒戒後，認無繼續施用毒品之傾向
    ，於99年9 月29日釋放出所，並經臺灣板橋地方法院檢察署
    檢察官以99年度毒偵緝字第567 號為不起訴處分確定。猶不
    知悔改，於前開觀察、勒戒執行完畢釋放後5 年內，基於施
    用第一級毒品海洛因之犯意，於100 年6 月26日11時許，在
    其位於新北市三重區○○○路11號2 樓之3 之住處內，以將
    海洛因摻入香菸後燒烤之方式，施用第一級毒品海洛因1 次
    。另基於施用第二級毒品甲基安非他命之犯意，於前開時、
    地，以將甲基安非他命置入玻璃球內以火燒烤產生煙霧後吸
    食之方式，施用第二級毒品甲基安非他命1 次。嗣於同日12
    時50分許，在新北市三重區○○○路48號前為警盤查，並經
    其同意前往其位於新北市三重區○○○路11號2 樓之3 住處
    搜索後，分別於廖琬淇身上及其住處扣得第一級毒品海洛因
    5 包（淨重共計4.47公克、驗餘淨重共計4.45公克）、第二
    級毒品甲基安非他命3 包（淨重共計8.557 公克、驗餘淨重
    共計8.5568公克）、安非他命吸食器1 組、提撥器1 支及電
    子磅秤1 臺，另經其同意採集尿液送請鑑驗呈鴉片類及安非
    他命類藥物陽性反應，始悉上情。
二、案經臺北市政府警察局樹林分局移送臺灣板橋地方法院檢察
    署檢察官偵查起訴。
    理  由
一、本件被告廖琬淇所犯係死刑、無期徒刑、最輕本刑為3 年以
    上有期徒刑以外之罪，其於準備程序中先就被訴事實為有罪
    之陳述，經法官告知簡式審判程序之旨，並聽取公訴人、被
    告之意見後，依刑事訴訟法第273 條之1 第1 項規定，經本
    院合議庭裁定，由受命法官獨任進行簡式審判程序審理；且
    依同法第273 條之2 及第159 條第2 項規定，不適用傳聞法
    則有關限制證據能力之相關規定，合先敘明。
二、上揭犯罪事實，迭據被告於警詢、偵查及本院審理時坦承不
    諱，又被告於100 年6 月26日為警採集之尿液，經送臺灣檢
    驗科技股份有限公司檢驗結果，鴉片類（嗎啡、可待因）、
    安非他命類（安非他命、甲基安非他命）藥物陽性反應一情
    ，有新北市政府警察局樹林分局毒品危害防制條例被移送者
    姓名暨代碼對照表、臺灣檢驗科技股份有限公司濫用藥物檢
    驗報告各1 份在卷可稽，此外，復有自願受搜索同意書、新
    北市政府警察局樹林分局搜索、扣押筆錄、扣押物品目錄表
    2 份、查獲照片及扣案物品照片9 張在卷可稽及第一級毒品
    海洛因5 包（淨重共計4.47公克、驗餘淨重共計4.45公克）
    、第二級毒品安非他命3 包（淨重共計8.557 公克、驗餘淨
    重共計8.5568公克）、安非他命吸食器1 組、提撥器1 支及
    電子磅秤1 臺等物扣案可佐，堪信被告上開任意性自白與事
    實相符。本件事證已臻明確，被告犯行洵堪認定，應依法論
    科。
三、查海洛因、甲基安非他命分為毒品危害防制條例第2 條第2
    項第1 款、第2 款所定之第一級、第二級毒品，核被告所為
    ，係犯毒品危害防制條例第10條第1 項之施用第一級毒品罪
    、第2 項之施用第二級毒品罪。被告施用前後持有第一級毒
    品海洛因、第二級毒品甲基安非他命之低度行為，均為施用
    之高度行為所吸收，不另論罪。被告施用第一級毒品及第二
    級毒品之犯行，犯意各別，行為互殊，應予分論併罰。爰審
    酌被告經觀察、勒戒後，猶再為本件施用毒品犯行，顯見其
    戒除毒癮之意志薄弱，惟念其施用毒品係自戕身心健康，對
    於他人法益尚無具體危害，兼衡其犯罪動機、目的、手段及
    犯後坦承犯行，深具悔意之態度等一切情狀，分別量處如主
    文所示之刑，並諭知易科罰金之折算標準，另定其應執行之
    刑，並依刑法第41條第8 項規定，諭知易科罰金之折算標準
    ，以示懲儆。
四、扣案之粉塊狀物品5 包（淨重共計4.47公克、驗餘淨重共計
    4.45公克）及白色結晶3 包（淨重共計8.557 公克、驗餘淨
    重共計8.5568公克），分別為本案查獲之第一級毒品海洛因
    及第二級毒品甲基安非他命，有法務部調查局濫用藥物實驗
    室100 年9 月14日調科壹字第10023020620 號鑑定書、交通
    部民用航空局航空醫務中心100 年7 月27日航藥鑑字第1003
    989 號鑑定書在卷可稽，應依毒品危害防制條例第18條第1
    項前段之規定，不問屬於犯人與否，均沒收銷燬之。至扣案
    用以盛裝上開海洛因之包裝袋5 只、盛裝上開甲基安非他命
    之包裝袋3 只，於鑑定時既可與海洛因、甲基安非他命分別
    秤重，足證可與海洛因、甲基安非他命析離，且係用於包裹
    毒品，防止毒品裸露、潮濕及便於持有、攜帶之用，與扣案
    之安非他命吸食器1 組及提撥器1 支，同屬被告所有供本案
    犯罪所用之物，業據被告供承不諱，爰均依刑法第38條第1
    項第2 款規定，宣告沒收之。至扣案之電子磅秤1 臺，雖為
    被告所有之物，惟依卷內事證難認與被告施用毒品犯行有直
    接關係，非屬供或預備供犯罪所用之物，亦非違禁物，爰不
    予宣告沒收，併予敘明。
據上論斷，應依刑事訴訟法第273 條之1 第1 項、第299 條第1
項前段，毒品危害防制條例第10條第1 項、第2 項、第18條第1
項前段，刑法第11條、第51條第5 款、第41條第1 項前段、第8
項、第38條第1 項第2 款，判決如主文。
本案經檢察官吳孟竹到庭執行職務。
中    華    民    國   100    年    11    月    25    日
                  刑事第五庭    法  官  劉 凱 寧
上列正本證明與原本無異。
如不服本判決應於收受送達後10日內向本院提出上訴書狀，並應
敘述具體理由；其未敘述上訴理由者，應於上訴期間屆滿後20日
內向本院補提理由書（均須按他造當事人之人數附繕本）「切勿
逕送上級法院」。
                                書記官  林 伶 芳
中    華    民    國   100    年    11    月    25    日
附錄本案論罪科刑法條全文：
毒品危害防制條例第10條
施用第一級毒品者，處 6 月以上 5 年以下有期徒刑。
施用第二級毒品者，處 3 年以下有期徒刑。